# 请教陈老师预提费用

提问人：心海拂清风 时间：2016-12-02 17:32:16
1 、关于大额年报审计费用，上市公司 2016 年 11 月份审计委员会和会计师沟通后 16 年年审审计费 200 多万，预计 2017 年 5 月份支付，此费用如何处理？如果 2016 年没有开会还没决定呢？是否根据 15 年审计费用计入 16 年度 12 月份的财务报表？两种观点我支持观点二计入 16 年度，谢谢，陈老师的看法呢？ 观点一 按权责发生制， 17 年提供审计服务， 16 年还没有接受到服务，应该不能预提费用。
17 年支付时记账； 观点二 按权责发生制，审计的是 16 年的账务， 16 年底审计费用已经可以合理计提，计入 16 年度的损益； 会计处理计入 16 年 12 月份管理费用其他应付款，现金流放在支付的其他与经营活动有关的现金，还有观点是管理费用应付帐款，现金流购买商品、接受劳务支付的现金，我倾向采用第一种方法，还请陈老师指导，谢谢。 2 、问题二：年度奖金也会涉及到这个问题，是否需要计提在 16 年 12 月份，但是有时候金额确实无法确定？年后 3 月份实际确定支付之后是否需要调整到报告年度 16 年？谢谢。我理解应该需要计提在 16 年 12 月份，或者审计在 3 月份知道数据后调整到 16 年年报里面去，某所因为这个事情出事了。。。

回答人：chenyiwei
1 、年报审计费不需要在年末预提（不论金额是否已经确定）。因为事务所提供审计服务是在下一年度，截至年末尚未提供审计服务（不考虑预审情形，下同），在此情况下，该笔审计费针对的是未来期间待接受的审计服务，属于待执行合同，因此不确认资产和负债。 2 、年终奖的预提问题请参考《瑞华研究 2010 ～ 2014 汇编》之“问题1-4-4（资产负债表日年终奖预提问题）”。

提问人：心海拂清风 时间：2016-12-03 17:20:30
好的，实际支付时计入费用，会计处理计入 17 年管理费用、其他应付款，现金流放在支付的其他与经营活动有关的现金，还有观点是管理费用和应付帐款，现金流购买商品、接受劳务支付的现金，我倾向采用第一种方法，谢谢。实务中有时候如何区分计入购买商品接受劳务支付的现金和支付的其他与经营活动有关的现金呢？比如大额咨询费和审计费算是接受劳务，我处理的方式是和资产负债表科目对应，资产负债表计入期间费用和其他应付款为支付的其他与经营活动有关的现金，计入主营业务成本和应付账款放在购买商品接受劳务的现金，谢谢。

回答人：chenyiwei
你的理解在一般情况下可以。